【裁判字號】    99,審易,718
【裁判日期】    990924
【裁判案由】    毒品危害防制條例
【裁判全文】
臺灣桃園地方法院刑事裁定             99年度審易字第718號
上  訴  人
即  被  告  甲○○
上列上訴人即被告因毒品危害防制條例案件，不服本院中華民國
99年7 月16日99年度審易字第718 號刑事判決（偵查案號：99年
度毒偵字第1370號、99年度毒偵緝字第141 號），提起上訴，本
院裁定如下：
    主  文
上訴駁回。
    理  由
一、按協商判決除有刑事訴訟法第455 條之4 第1 項第1 款：於
    本院訊問程序終結前，被告撤銷協商合意或檢察官撤回協商
    聲請者；第2 款：被告協商之意思非出於自由意志者；第4
    款：被告所犯之罪非第455 條之2 第1 項所定得以聲請協商
    判決者；第6 款：被告有其他較重之裁判上一罪之犯罪事實
    者；第7 款：法院認應諭知免刑或免訴、不受理者情形之一
    ，及違反同條第2 項：「法院應於協商合意範圍內為判決；
    法院為協商判決所科之刑，以宣告緩刑、2 年以下有期徒刑
    、拘役或罰金為限」之規定者外，不得上訴；又原審法院認
    為上訴為法律上不應准許，應以裁定駁回之，刑事訴訟法第
    455 條之10第1 項及第362 條前段分別定有明文。
二、本件被告上訴意旨略以：上訴人前已經觀察、勒戒及強制戒
    治等相關處遇，復經判處罪刑確定，又於本件查獲時自動繳
    交吸食器，配合採尿，應符合自首規定而得減輕其刑，再其
    家中尚有年邁父親患有白內障，全賴上訴人維持家中經濟，
    原審仍判處有期徒刑10月，顯有過重，爰請求撤銷原判決云
    云。惟本件被告於本院審理中自白犯行，經檢察官與被告就
    被告願受科刑之範圍於審判外進行協商，經當事人雙方合意
    且被告認罪後，由檢察官聲請本院改依協商程序而為判決，
    且本院復就所協商合意向被告確定係出於自由意志（見本院
    99年6 月22日準備程序筆錄），是本件協商程序並無何違誤
    之處，先予敘明。
三、查本件被告、檢察官並未撤銷協商合意或撤回協商之聲請，
    被告協商之意思亦係出於其自由意志，另被告亦無其他較重
    之裁判上一罪之犯罪事實、或法院認應諭知免刑或免訴、不
    受理之情，被告所犯之罪亦為刑事訴訟法第455 條之2 第1
    項所定得以聲請協商判決者，協商判決判處被告之刑度亦係
    於協商合意範圍內為之等情，均有本院協商程序筆錄在卷可
    憑。揆諸前開說明，被告上訴意旨既未敘明何以符合刑事訴
    訟法第455 條之10第1 項但書所列得為上訴之法定要件，故
    其上訴自屬法律上不應准許，應予裁定駁回。
四、爰依刑事訴訟法第455 條之11第1 項、第362 條前段，裁定
    如主文。
中    華    民    國    99    年    9     月    24    日
                         刑事庭   法  官  顏世翠
以上正本證明與原本無異。
如不服本裁定，應於送達後5 日內，向本院提出抗告狀。
                                  書記官  吳忻蒨
中    華    民    國    99    年    9     月    24    日

司法院資訊處製作；財團法人民間司法改革基金會備份。
